Minutes et répertoires du notaire Prosper Louis LÉGER, 28 septembre 1799 - 5 novembre 1813 (étude XVII)
Archives nationales
- Répertoire(s) de Prosper Louis LÉGER, 18 mai 1787 - 5 novembre 1813; MC/RE/XVII/6 - MC/RE/XVII/8
  - Répertoire. 1807, 1er juillet - 1813, 5 novembre, 1er juillet 1807 - 5 novembre 1813; MC/RE/XVII/8
    - Inventaire après décès de Françoise Cuchart., 18 juin 1808
      inventaire après décès; Cuchart, Françoise
    - Inventaire après décès de Anne-Louis Garanger., 5 juillet 1808
      inventaire après décès; Garanger, Anne-Louis
    - Inventaire après décès de Nicolas Suart, marchand layetier, demeurant rue du Four Saint-Honoré, n° 23., 13 juillet 1808
      inventaire après décès; Four-Saint-Honoré (rue du); Stuart, Nicolas; layetier
    - Inventaire après décès de Jean-André Hochet, marchand de nouveautés, demeurant passage du Panoramas., 24 octobre 1808
      inventaire après décès; Panoramas (passage des); Hochet, Jean-André; commerçant
    - Inventaire après décès de Théodore Odiot, rue du Faubourg du Temple, n° 26., 2 novembre 1808
      inventaire après décès; Faubourg-du-Temple (rue du); Odiot, Théodore
    - Inventaire après décès de Jacques Lescene Desmaisons, secrétaire général de l'intendance de la maison de Sa Majesté, boulevard des Italiens, n° 7., 5 novembre 1808
      inventaire après décès; Italiens (boulevard des); Lescene Desmaisons, Jacques; secrétaire
    - Inventaire après décès de François-Gaspard Vanloo., 13 novembre 1808
      inventaire après décès; Vanloo, François-Gaspard
    - Inventaire après décès de Jean-Philippe Amiet, menuisier, rue de la Monnaie, n° 10., 19 novembre 1808
      inventaire après décès; Monnaie (rue de la); Amiet, Jean-Philippe; menuisier
    - Inventaire après décès de Joseph Gaige., 26 décembre 1808
      inventaire après décès; Gaige, Joseph
    - Inventaire après décès de Sophie-Rossoline-Irène Villeneuve de Vence, veuve de Philippe-Charles Duperrier de Montcavrel., 4 janvier 1809
      inventaire après décès; Villeneuve de Vence, Sophie-Rossoline-Irène; Duperrier de Montcavrel, Philippe-Charles
    - Inventaire après décès de Pantaléon Michetti, tailleur, rue Feydeau., 28 janvier 1809
      inventaire après décès; Feydeau (rue); Michetti, Pantaléon; tailleur d'habits
    - Inventaire après décès de Antoine-François Fondrillon, carrossier loueur de voitures, rue de Buffaut., 31 janvier 1809
      inventaire après décès; Buffault (rue); Fondrillon, Antoine-François; carrossier; loueur de véhicules
    - Inventaire après décès de Jean Morice, 1er février 1809
      inventaire après décès; Morice, Jean
    - Inventaire après décès de Marie-Louise Meunier, épouse de André-Jean André, rue du Faubourg Saint-Martin, n° 51., 3 mars 1809
      inventaire après décès; Faubourg-Saint-Martin (rue du); Meunier, Marie-Louise; André, André-Jean
    - Inventaire après l'interdiction légale de Jean-Louis Saury, rue de Choiseuil, n° 1., 7 mars 1809
      inventaire; Choiseul (rue de); Saury, Jean-Louis
    - Inventaire après décès de Antoine Beauvais, rue Saint-Honoré, n° 350., 22 mars 1809
      inventaire après décès; Saint-Honoré (rue); Beauvais, Antoine
    - Inventaire après l'absence de Jean-Louis Saury, rue de Choiseuil, n° 1., 24 mars 1809
    - Inventaire après décès de Joseph-Marie Vaudremer., 29 mars 1809
      inventaire après décès; Vaudremer, Joseph-Marie
    - Inventaire après décès de Marie-Anne-Marguerite Dufour, épouse de Michel-Pierre Lepelletier, officier de santé., 7 avril 1809
      inventaire après décès; Dufour, Marie-Anne-Marguerite; Lepelletier, Michel-Pierre; médecin
    - Inventaire après décès de Simon Roy, rue Saint-Honoré, n° 272., 2 mai 1809
      inventaire après décès; Saint-Honoré (rue); Roy, Simon
    - Inventaire après décès de Dominique Rouch, rue de Richelieu, n° 29., 10 mai 1809
      inventaire après décès; Richelieu (rue de); Rouch, Dominique
    - Inventaire après décès de Marie-Anne Rolland, épouse de Annet Charreyre, rue de la Monnaie, n° 10., 19 mai 1809
      inventaire après décès; Monnaie (rue de la); Rolland, Marie-Anne; Charreyre, Annet
    - Inventaire après décès de Guillaume Richard, rue de Grenelle Saint-Honoré, n° 28., 22 juin 1809
      inventaire après décès; Grenelle-Saint-Honoré (rue de); Richard, Guillaume
    - Inventaire après décès de André-Philippe Jacquet, vitrier et de Françoise-Pélagie Rouvin, son épouse, rue Baillet., 6 juillet 1809
      inventaire après décès; Baillet (rue); Jacquet, Andre-Philippe; Rouvin, Françoise-Pélagie; vitrier
    - Inventaire après décès de Marie-Clémentine-Thérèse Delaage, épouse séparée quant aux biens de Pierre-Paul-Ours Hélion de Villeneuve de Vence, rue de Bellechasse., 18 juillet 1809
      inventaire après décès; Bellechasse (rue de); Delaage, Marie-Clémentine-Thérèse; Hélion de Villeneuve de Vence, Pierre-Paul-Ours
    - Inventaire après décès de Marie-Amable Creney, épouse de Pierre-Nicolas Réaux, quai de la Mégisserie, n° 76., 11 septembre 1809
      inventaire après décès; Mégisserie (quai de la); Creney, Marie-Amable; Réaux, Pierre-Nicolas
    - Inventaire après décès de Charles-Etienne Barnouf, rue Saint-Marc, n° 2. Ensuite du procès-verbal de défaut du 8 septembre 1809., 19 septembre 1809
      inventaire après décès; Saint-Marc (rue); Barnouf, Charles-Etienne
    - Inventaire après décès de Georges Brévôt, rue d'Antin, n° 6., 21 septembre 1809
      inventaire après décès; Antin (rue d'); Brévôt, Georges
    - Inventaire après décès de Nicolas-Roch Henry, rue d'Argenteuil, n° 6., 5 octobre 1809
      inventaire après décès; Argenteuil (rue d'); Henry, Nicolas-Roch
    - Inventaire après décès de Louis Bogné, rue Frépillon, n° 17., 7 octobre 1809
      inventaire après décès; Frépillon (rue); Bogné, Louis
    - Inventaire après décès de Augustin-Joseph Tonnellier, rue Mandar, n° 13., 27 octobre 1809
      inventaire après décès; Mandar (rue); Tonnellier, Augustin-Joseph
    - Inventaire après décès de Madeleine Beury, veuve de René Rousel, rue Saint-Nicolas, n° 53., 11 novembre 1809
      inventaire après décès; Saint-Nicolas (rue); Beury, Madeleine; Rouxel, René
    - Inventaire après décès de Rosalie Guerdin, veuve de Mr Blery., 16 novembre 1809
      inventaire après décès; Guerdin, Rosalie; Blery
    - Inventaire après décès de Marie-Catherine Breton, épouse divorcé de Yves Bonneau., 1er décembre 1809
      inventaire après décès; Breton, Marie-Catherine; Bonneau, Yves
    - Inventaire après décès de Madeleine Foy Pomet, rue Helvétius, n° 69., 24 janvier 1810
      inventaire après décès; Helvétius (rue); Foy Pomet, Madeleine
    - Inventaire après décès de Anne Coursolle., 13 février 1810
      inventaire après décès; Coursolle, Anne
    - Inventaire après décès de Georges Demenge, domestique, rue de Richelieu, n° 112., 14 février 1810
      inventaire après décès; Richelieu (rue de); Demenge, Georges; employé de maison
    - Inventaire après décès de Jean Herdlizka dit Tourterelle, rue du Faubourg Montmartre, n° 41., 22 mars 1810
      inventaire après décès; Faubourg-Montmartre (rue du); Herdlizka dit Tourterelle, Jean; Tourterelle, Jean
    - Inventaire après décès de François-Xavier Bonnet, rue de la Victoire, n° 44., 24 mars 1810
      inventaire après décès; Victoire (rue de la); Bonnet, François-Xavier
    - Inventaire des biens dépendant de la communauté d'entre Jean-Simon Boisson, fabricant de papier, rue des Bourdonnais, n° 1, et Marie-Julienne Edet, son épouse., 11 avril 1810
      inventaire; Boisson, Jean-Simon; Edet, Marie-Julienne; papetier
    - Inventaire après décès de Claudine Baron, veuve de François Huguet, boulevard Montmartre., 4 mai 1810
      inventaire après décès; Montmartre (boulevard); Baron, Claudine; Huguet, François
    - Inventaire après décès de Marie-Ferdinand Vaudremer., 4 mai 1810
      inventaire après décès; Vaudremer, Marie-Ferdinand
    - Inventaire après décès de Marie-Françoise Petit, épouse de François-Ambroise Léflan, rue de Varennes, n° 33., 2 juin 1810
      inventaire après décès; Varenne (rue de); Petit, Marie-Françoise; Léflan, François-Ambroise
    - Inventaire après décès de François-Louis Morissde, rue Monsieur le Prince, n° 25., 7 juin 1810
      inventaire après décès; Monsieur-Le-Prince (rue); Morisse, François-Louis
    - Inventaire après décès de Louise-Reine-Françoise-Victoire Vomorein, épouse de Sébastien Cazier, rue de la Jussienne, n° 17., 13 juin 1810
      inventaire après décès; Jussienne (rue de la); Vomorein, Louise-Reine-Françoise-Victoire; Cazier, Sébastien
    - Inventaire après décès de Antoine-Joseph Stordeur, rue Neuve des Petits-Champs, n° 26., 30 juin 1810
      inventaire après décès; Neuve-des-Petits-Champs (rue); Stordeur, Antoine-Joseph
    - Inventaire après décès de François-Nicolas Mauprivez, rue Saint-Dominique, n° 57, au Gros Caillou., 21 juillet 1810
      inventaire après décès; Saint-Dominique-du-Gros-Caillou (rue); Mauprivez, François-Nicolas
    - Inventaire après décès de Marie-Claude Martin, veuve en 1ères noces de Nicolas Aubert, et veuve en 2èmes noces de Sébastien Georges., 21 juillet 1810
      inventaire après décès; Martin, Marie-Claude; Georges, Sébastien; Aubert, Nicolas
    - Inventaire après décès de Alexandre-Jean-Baptiste Cherpin, rue Traversière Saint-Honoré, n° 10., 2 août 1810
      inventaire après décès; Traversière-Saint-Honoré (rue); Cherpin, Alexandre-Jean-Baptiste
    - Inventaire après décès de Madeleine-Marie-Marguerite Charpentier, épouse de Charles-Modeste Dupray, rue Montorgueil, n° 51., 9 août 1810
      inventaire après décès; Montorgueil (rue); Charpentier, Madeleine-Marie-Marguerite; Dupray, Charles-Modeste
    - Inventaire après décès de Claude Bluze, rue du Faubourg Poissonnière, n° 89., 11 août 1810
      inventaire après décès; Faubourg-Poissonnière (rue du); Bluze, Claude
    - Inventaire après décès de Barthélémy-Pierre Dupont, de Louise Eloy, son épouse, et de leur fille mineure, rue Cadet, n° 32., 31 août 1810
      inventaire après décès; Cadet (rue); Dupont, Barthélémy-Pierre; Eloy, Louise
    - Inventaire après décès de Marine-Marie Dumas, divorcée d'Antoine-Jacques Regnier, et veuve de Edmé-Nicolas Lefebvre, rue d'Anjou Saint-Honoré, n° 35., 3 septembre 1810
      inventaire après décès; Anjou-Saint-Honoré (rue d'); Dumas, Marine-Marie; Lefebvre, Edmé-Nicolas; Dumas, Marine-Marie
    - Inventaire après décès de Jean-François Gorlier, rue Saint-Honoré, n° 226., 6 septembre 1810
      inventaire après décès; Saint-Honoré (rue); Gorlier, Jean-François
    - Inventaire après décès de Marie-Anne-Thérèse Votier, veuve en 1ères noces de Michel Dulongchamps, et en 2èmes noces de Jean-François Joly, rue Feydeau, n° 4., 19 septembre 1810
      inventaire après décès; Feydeau (rue); Votier, Marie-Anne-Thérèse; Joly, Jean-François; Dulonchamp, Michel
    - Inventaire après décès de Pierre Gastal, rue des Orties, n° 8., 6 octobre 1810
      inventaire après décès; Orties (rue des); Gastal, Pierre
    - Inventaire après décès de Marie-Louise Lombart, épouse de Jean-Claude Rivierre, rue Bailleul, n° 7., 15 décembre 1810
      inventaire après décès; Bailleul (rue); Lombart, Marie-Louise; Rivierre, Jean-Claude
    - Inventaire après décès de Sébastien-Alexandre Frelle, rue de Richelieu, n° 10., 18 décembre 1810
      inventaire après décès; Richelieu (rue de); Frelle, Sébastien-Alexandre
    - Inventaire après décès de Angélique-Juliette Hervieu, épouse de Louise-Françoise Cochegrue, rue Notre-Dame des Victoires, n° 36., 23 février 1811
      inventaire après décès; Notre-Dame-des-Victoires (rue); Hervieu, Angélique-Juliette; Cochegrue, Louis-François
    - Inventaire après décès de Marie-Anne Labdouche, veuve de Nicolas Houel, rue de la Lingerie., 26 mars 1811
      inventaire après décès; Lingerie (rue de la); Labdouche, Marie-Anne; Houel, Nicolas
    - Inventaire après décès de Sébastien-Claude Niodot, rue Saint-Honoré, n° 165. Ensuite d'un procès verbal du 15 mars 1811., 28 mars 1811
      inventaire après décès; Saint-Honoré (rue); Niodot, Sébastien-Claude
    - Inventaire après décès de Nicolas-Alexandre Devirieu, rue Saint-Honoré, hôtel de Virginie., 29 mars 1811
      inventaire après décès; Saint-Honoré (rue); Saint-Honoré (rue); Devirieu, Nicolas Alexandre
    - Inventaire après décès de Louis-Auguste Hervieu, rue de l'Abbaye, n° 1., 16 avril 1811
      inventaire après décès; Abbaye (rue de l'); Hervieu, Louis-Auguste
    - Inventaire après décès de Marie-Alexis Perault, veuve de Esprit Audaz, rue Saint-Honoré, n° 256., 25 avril 1811
      inventaire après décès; Saint-Honoré (rue); Perault, Marie-Alexis; Audaz, Esprit
    - Procuration par Marie Denise Noblet veuve de Louis Barthelémy Hervieu à Louis Joachim Leducq, 13 mai 1811
      Brevet
      procuration; Noblet, Marie Denise; Leducq, Louis Joachim; Hervieu, Louis Barthélemy
    - Inventaire après décès de Catherine Collibert, épouse divorcée de Jean Laurent, rue des Trois Frères, n° 19., 13 juin 1811
      inventaire après décès; Trois-Frères (rue des); Collibert, Catherine; Laurent, Jean
    - Inventaire après décès de Joseph Rey, rue Neuve Saint-Roch, n° 20., 1er juillet 1811
      inventaire après décès; Neuve-Saint-Roch (rue); Rey, Joseph
    - Inventaire après décès de Jean Circaud, rue des Moineaux, n° 17., 10 juillet 1811
      inventaire après décès; Moineaux (rue des); Circaud, Jean
    - Inventaire après décès de Marie-Julienne Edet, épouse de Jean-Simon Boisson, rue du Faubourg Saint-Denis, n° 183., 2 septembre 1811
      inventaire après décès; Faubourg-Saint-Denis (rue du); Edet, Marie-Julienne; Boisson, Jean-Simon
    - Inventaire après décès de Jean-Zacharie Robert, rue Saint-Honoré, n° 270., 10 septembre 1811
      inventaire après décès; Saint-Honoré (rue); Robert, Jean-Zacharie
    - Inventaire après décès de Jean-François de Bourgoing, baron de l'Empire, rue des Moulins, n° 20., 19 septembre 1811
      inventaire après décès; Moulins (rue des); Bourgoing, Jean-François de
    - Inventaire après décès de Thérèse-Albertine-Josèphe Debruge, veuve de Gabriel Pujos, rue de Richelieu, n° 10., 20 septembre 1811
      inventaire après décès; Richelieu (rue de); Debruge, Thérèse-Albertine-Josèphe; Pujos, Gabriel
    - Inventaire après décès de Jeanne-Thérèse Wibert, épouse de Edmé Bodson, Palais Royal, n° 180., 25 septembre 1811
      inventaire après décès; Palais Royal; Wibert, Jeanne-Thérèse; Bodson, Edmé
    - Inventaire après décès de Marie-Madeleine-Louise Travers, veuve de Claude Charpentier, rue de la Monnaie., 18 octobre 1811
      inventaire après décès; Monnaie (rue de la); Travers, Marie-Madeleine-Louise; Charpentier, Claude
    - Inventaire après décès de Marie-Marguerite Merignargues, veuve de Jean Villier, rue Princesse, n° 17., 27 décembre 1811
      inventaire après décès; Princesse (rue); Merignargues, Marie-Marguerite; Villier, Jean
    - Inventaire après décès de Charlotte Lyon, épouse de Michel Levy, rue Michel le Comte, n° 15., 19 février 1812
      inventaire après décès; Michel-Le-Comte (rue); Lyon, Charlotte; Levy, Michel
    - Inventaire après décès de Anne-Jeanne Renard, rue des Mauvaises Paroles, n° 14., 18 juin 1812
      inventaire après décès; Mauvaises-Paroles (rue des); Renard, Anne-Jeanne
    - Inventaire après décès de Louis-Joseph Brillon, rue du Bac, n° 120., 4 août 1812
      inventaire après décès; Bac (rue du); Brillon, Louis-Joseph
    - Inventaire après décès de Edmé-Français Nattier, rue de Richelieu, n° 89., 24 août 1812
      inventaire après décès; Richelieu (rue de); Nattier, Edmé-François
    - Inventaire après décès de Marie-Marguerite Bourgeois, veuve de Jean Cheradame, à la Chapelle., 29 octobre 1812
      inventaire après décès; La Chapelle (ancienne commune); Bourgeois, Marie-Marguerite; Cheradame, Jean
    - Inventaire après décès de Henriette-Catherine Fourdrinier, épouse de Joseph-Antoine-Marie-Sylvestre Torri, rue Quincampoix, n° 14., 8 mars 1813
      inventaire après décès; Quincampoix (rue); Fourdrinier, Henriette-Catherine; Torri, Joseph-Antoine-Marie-Sylvestre
    - Inventaire après décès de Louise-Françoise Monicot, épouse de Antoine Simonin, place Maubert, n° 3., 15 mars 1813
      inventaire après décès; Maubert (place); Monicot, Louise-Françoise; Simonin, Antoine
    - Inventaire après décès de Ferdinand Fichot, rue des Fondeurs (sic), n° 3., 23 octobre 1813
      inventaire après décès; Fichot, Ferdinand